臺灣板橋地方法院刑事判決　　　　　　　96年度訴字第1310號
公　訴　人　臺灣板橋地方法院檢察署檢察官
被　　　告　甲○○
　　　　　　　　　　（現於臺灣臺北看守所另案羈押中）
上列被告因違反毒品危害防制條例案件，經檢察官提起公訴（95
年度毒偵字第8193號），被告於本院準備程序進行中，就被訴犯
罪事實為有罪之陳述，本院告知簡式審判程序之旨，並聽取其與
公訴人之意見後，經合議庭裁定由受命法官獨任進行簡式審判程
序審理後，判決如下：
    主  文
甲○○施用第一級毒品，處有期徒刑拾月，減為有期徒刑伍月，
如易科罰金，以新臺幣壹仟元折算壹日，扣案之第一級毒品海洛
因貳小包（驗餘合計淨重零點壹肆公克）及海洛因殘渣袋拾壹個
，均沒收銷燬之，扣案之注射針筒壹支、鏟食尖型吸管貳支及分
裝袋柒個，均沒收；又施用第二級毒品，處有期徒刑肆月，減為
有期徒刑貳月，如易科罰金，以新臺幣壹仟元折算壹日，扣案之
鏟食尖型吸管貳支及分裝袋柒個，均沒收。應執行有期徒刑陸月
，如易科罰金，以新臺幣壹仟元折算壹日，扣案之第一級毒品海
洛因貳小包（驗餘合計淨重零點壹肆公克）及海洛因殘渣袋拾壹
個，均沒收銷燬之，扣案之注射針筒壹支、鏟食尖型吸管貳支及
分裝袋柒個，均沒收。
    事  實
一、甲○○前於民國90年間因施用毒品案件，經本院裁定送觀察
    、勒戒後，認無繼續施用毒品之傾向而於90年4 月30日執行
    完畢釋放出所，並經臺灣板橋地方法院檢察署（下稱板橋地
    檢署）檢察官以90年度毒偵字第379 號為不起訴處分確定；
    又於95年間因施用毒品，經本院於95年8 月21日以95年度訴
    字第1709號刑事判決處有期徒刑8 月，緩刑5 年，並於95年
    10月23日確定（緩刑期間尚未期滿）。詎其仍不知悔改，竟
    於觀察、勒戒執行完畢釋放後5 年內業已遭追訴處罰後，猶
    分別基於施用第一級毒品海洛因及第二級毒品甲基安非他命
    （起訴書誤載為安非他命，下同），於95年12月2 日凌晨某
    時許，在臺北縣板橋市○○市○○街253 巷16弄19號C 室友
    人王靜慧（其施用毒品案件，另由檢察官偵辦）住處，以注
    射針筒注射靜脈之方式，施用海洛因1 次，及於同年月2 日
    下午1 時為警採尿往前回溯96小時內某時許（惟應扣除為警
    查獲後至採尿時止其人身自由受拘束之期間），在臺北縣板
    橋市友人住處，以玻璃球吸食器燒煙之方式，施用甲基安非
    他命1 次；嗣於同年月2 日上午10時30分，在上開王靜慧住
    處為警查獲，並扣得其所有並供施用毒品用之海洛因2 小包
    （驗餘合計淨重0.14公克）、海洛因殘渣袋11個、注射針筒
    1 支、鏟食尖型吸管2 支及分裝袋7 個，且經警採集其尿液
    送驗，結果呈海洛因代謝物之嗎啡及安非他命、甲基安非他
    命之陽性反應，始查悉上情。
二、案經臺北縣政府警察局海山分局報告板橋地檢署檢察官偵查
    起訴。
    理  由
壹、程序方面：本件被告甲○○所犯係死刑、無期徒刑、最輕本
    刑3 年以上有期徒刑以外之罪，其於準備程序就前揭被訴事
    實為有罪之陳述，經法官告知簡式審判程序之旨，並聽取其
    與公訴人之意見後，本院認無不得或不宜改依簡式審判程序
    進行之處，爰依刑事訴訟法第273 條之1 第1 項、第284 條
    之1 之規定，由本院合議庭裁定本件由受命法官獨任進行簡
    式審判程序，合先敘明。
貳、實體方面：
一、上開事實，業據被告甲○○迭於警詢、偵訊及本院訊問時自
    白不諱，且被告於前開時間採集之尿液經送驗，結果呈海洛
    因代謝物之嗎啡及安非他命、甲基安非他命之陽性反應乙節
    ，此有台灣檢驗科技股份有限公司出具2006 /12/19 報告編
    號CH/2006/C0205 之濫用藥物尿液檢驗報告及臺北縣政府警
    察局海山分局毒品危害防制條例案被移送者姓名暨代碼對照
    表各乙份（詳見偵查卷第42及56頁）在卷可稽；且扣案之白
    粉2 小包經送鑑驗結果認：均含第一級毒品海洛因成分，合
    計淨重0.14公克（空包裝總重0.63公克），此有法務部調查
    局95年12月23日調科壹字第09523050660 號鑑定書1 份（詳
    見本院卷第31頁）附卷可證，並有扣案之海洛因殘渣袋11個
    、注射針筒1 支、鏟食尖型吸管2 支及分裝袋7 個可證。故
    被告之自白核與事實相符，應堪予採信。是本件事證已臻明
    確，被告犯行洵堪認定，應予依法論科。
二、論罪科刑部分：
(一)、按施用毒品經觀察、勒戒或強制戒治執行完畢釋放後，5 年
    後再施用毒品，應適用毒品危害防制條例第20條第1 、2 項
    之規定，同條例第20條第3 項定有明文。又按於92年7 月9
    日新修正之毒品危害防制條例刪除二犯及三犯之規定，一改
    修法前繁雜之處遇程序，僅將施用毒品者簡化區分為初犯、
    再犯，並認施用毒品者係屬病患性犯人，以觀察、勒戒戒除
    其身癮，並以強制戒治去除其心癮。經觀察、勒戒或強制戒
    治執行完畢釋放後，若係5 年後再犯該條例第10條施用毒品
    罪者，與同條例第20條第1 項、第2 項關於「初犯」之處理
    方式相同，檢察官應先聲請法院裁定令被告入勒戒處所觀察
    、勒戒，並視有無繼續施用毒品傾向，決定應予釋放、為不
    起訴之處分，或應聲請法院裁定令入勒戒處所強制戒治；若
    係5 年內「再犯」同條例第10條施用毒品罪者，依同條例第
    23條第2 項規定，檢察官則應依法追訴。觀諸該條例第二十
    條第三項之修正理由；「觀察、勒戒或強制戒治5 年後再犯
    者，顯見前所實施之觀察、勒戒或強制戒治已足以遮斷其施
    用毒品之癮，為期自新及協助其戒除毒癮，對此5 年後再犯
    者，爰明定仍適用初犯之規定，先經觀察、勒戒、強制戒治
    之程序。」及同條例第23條第2 項之修正理由：「為配合簡
    化施用毒品犯之刑事處遇程序，並鑑於經觀察、勒戒或強制
    戒治執行完畢釋放後5 年內再犯者，其再犯率甚高，原據以
    實施之觀察、勒戒及強制戒治既已無法收其實效，自應施以
    刑事處遇。」顯然如施用毒品者係前經觀察、勒戒或強制戒
    治等治療程序執行完畢5 年後，始再施用毒品之「初犯」，
    因前所執行之觀察、勒戒或強制戒治已足收戒除毒癮之效，
    自應重新執行觀察、勒戒或強制戒治等治療程序，並於治療
    程序執行完畢後，由檢察官為不起訴處分，毋庸對之追訴處
    罰；反之，在「再犯」之情形，因其先前所為治療程序顯未
    能收戒斷毒癮之效，且考量施用毒品者之再犯率偏高，乃簡
    化其刑事處遇程序，而逕予追訴處罰，不再施以治療程序。
    參酌上開立法理由，修正毒品危害防制條例就施用毒品者，
    祇於「初犯及五年後再犯」二種情形，有其追訴條件之限制
    ，即須於初犯經觀察、勒戒或強制戒治釋放後，5 年內均無
    施用毒品之行為，始能認其前所實施之觀察、勒戒或強制戒
    治已足遮斷毒癮，而得於5 年後再犯時，再予適用初犯之規
    定，重行觀察、勒戒等程序。倘5 年內已經再犯，被依法追
    訴處罰，縱其第三次（或第三次以上）施用毒品之時間在初
    犯釋放5 年以後，即與「5 年後再犯」之情形有別，且因已
    於「5 年內再犯」，顯見其再犯率甚高，原實施觀察、勒戒
    或強制戒治，已無法收其實效，而無5 年戒斷期之存在，自
    無再經觀察、勒戒或強制戒治之必要，應由檢察官逕行起訴
    ，始符新法修正之本旨，最高法院95年度臺上字第1071號、
    95年度臺非字第59號判決意旨可資參照。經查，被告前於90
    年間因施用毒品案件，經本院裁定送觀察、勒戒後，認無繼
    續施用毒品之傾向而於90年4 月30日執行完畢釋放出所，並
    經板橋地檢署檢察官以90年度毒偵字第379 號為不起訴處分
    確定；又於95年間因施用毒品，經本院於95年8 月21日以95
    年度訴字第1709號刑事判決處有期徒刑8 月，緩刑5 年，並
    於95年10月23日確定（緩刑期間尚未期滿）在案，此有臺灣
    高等法院被告前案紀錄表及上開不起訴處分、判決書各1 份
    在卷可稽。是被告於觀察、勒戒執行完畢釋放後5年 以內已
    再犯被依法追訴處罰如上所述，則揆諸前揭判決意旨，本件
    檢察官起訴被告施用第一、二級毒品，符合上開規定，合先
    敘明。
(二)、論罪部分：
１、按海洛因及甲基安非他命依毒品危害防制條例第2 條第2 項
    第1 、2 款之規定，分別係屬第一、二級毒品，故核被告所
    為，係犯毒品危害防制條例第10條第1 項之施用第一級毒品
    罪及同條例第10條第2 項之施用第二級毒品罪。另按人體施
    用甲基安非他命後，其主要代謝物中，未改變型態之甲基安
    非他命占施用劑量達43% ，安非他命則約為5%；人體若施用
    安非他命後，主要代謝物中則有未改變型態之安非他命，但
    無甲基安非他命（法務部調查局93年5 月4 日調科壹字第09
    362413980 號函足資參照）。則人體若施用安非他命，其尿
    液代謝物不可能出現甲基安非他命，惟人體若施用甲基安非
    他命，尿液代謝物除主要有甲基安非他命外，亦可能有少量
    之安非他命。本件被告於95年12月2 日下午1 時為警採集之
    尿液經送驗後既僅檢出微量安非他命，而主要係檢出甲基安
    非他命之反應，則被告等自不可能係施用安非他命，當係施
    用甲基安非他命無疑，因此檢察官於起訴書內記載被告係施
    用安非他命云云，尚有誤會，應予更正，附此說明。
２、又被告持有海洛因、甲基安非他命分別係供己施用，則其持
    有之低度行為，為施用毒品之高度行為所吸收，均不另論罪
    。
(三)、科刑部分：
１、爰審酌被告前有2 次施用毒品之犯行，仍不知悔悟，故態復
    萌，再次施用毒品，無視於毒品對於自身健康之戕害及國家
    對於杜絕毒品犯罪之禁令，惟審酌被告犯後坦承犯行，態度
    尚佳，及施用毒品者均具有相當程度之生理成癮性及心理依
    賴性，戒除不易，且犯罪心態與一般刑事犯罪之本質不同，
    非難性較低等一切情狀，分別量處如主文所示之刑，以資懲
    儆。
２、末查被告本件施用第一、二級毒品之犯罪時間均為96年4 月
    24日以前，合於中華民國96年罪犯減刑條例第2 條第1 項第
    3 款之減刑條件，各應減其宣告刑二分之一，且依同條例第
    9 條之規定，併予諭知易科罰金之折算標準，並就該減刑後
    宣告刑定應執行之刑，如主文所示。
(四)、沒收部分：
１、扣案之海洛因2 小包（驗餘合計淨重0.14公克），業經鑑驗
    屬實，已如前述，及扣案之海洛因殘渣袋11個，業據被告供
    承明確（詳見本院卷第106 頁），因該袋內之毒品量微難以
    析離，均屬違禁物，不問是否屬於犯人與否，均應依毒品危
    害防制條例第18條第1 項前段規定，併予宣告沒收銷燬之。
２、另扣案之注射針筒1 支、鏟食尖型吸管2 支及分裝袋7 個，
    均係被告所有並供其施用毒品之用乙節，業據被告供述明確
    （詳見本院卷第106 頁），爰依刑法第38條第1 項第2 款之
    規定，均併予宣告沒收。
三、另板橋地檢署檢察官以96年度毒偵字第3003號、96年度毒偵
    字第2830號移送併案審理部分：
(一)、移送併案審理意旨略以：被告基於施用第一級毒品海洛因之
    犯意，接續於95年11月某日、96年1 月25日14時40分許為警
    採尿回溯前26小時內某時，在桃園市某加油站廁所內等處，
    施用海洛因，為警於96年1 月25日13時10分許，在桃園縣桃
    園市○○路○ 段1137號查獲；及被告於96年4 月8 日3 時34
    分許為警採尿回溯前26小時內之某時，在不詳處所，施用第
    一級毒品海洛因，為警於同年月7 日23時50分許在臺北縣新
    莊市○○路○ 段與鳳山街口查獲，並扣得注射針筒8 支，因
    認被告施用毒品犯行與前揭論罪科刑部分有接續犯之包括一
    罪關係，故併由本院審理云云。
(二)、然查；
１、被告於96年1 月25日14時40分為警採尿往前回溯26小時內某
    時及96年4 月8 日3 時34分為警採尿往前回溯26小時內某時
    （均應扣除為警查獲後至採尿時止其人身自由受拘束期間）
    ，在臺北縣板橋市友人住處，以注射針筒注射靜脈之方式，
    施用海洛因之事實，業據被告迭於警詢、偵訊及本院訊問時
    坦承不諱，且被告於前開時間採集之尿液經送驗，結果呈嗎
    啡之陽性反應乙節，此有台灣檢驗科技股份有限公司出具20
    07/0216 報告編號CH/2007/20313 之濫用藥物尿液檢驗報告
    及桃園縣政府警察局保安警察隊被採尿人姓名編號對照表、
    台灣檢驗科技股份有限公司出具2007 /04/24 報告編號CH/2
    007/40520 之濫用藥物尿液檢驗報告及臺北縣政府警察局新
    莊分局偵辦毒品危害防制條例案被移送人姓名代碼對照表各
    乙份（詳見臺灣桃園地方法院檢察署96年度毒偵字第816 號
    偵查卷第20及29頁、板橋地檢署96年度毒偵字第2830號偵查
    卷第19及46頁）在卷可稽，且於96年4 月7 日為警查獲時扣
    得之白粉4 小包經送鑑驗結果：共重1.1 公克，因鑑驗使用
    0.051 公克，經以初步檢驗-EIA酵素免疫分析法及確認檢驗
    -GC/MS氣相層析/ 質譜儀法呈海洛因陽性反應乙節，此有台
    灣檢驗科技股份有限公司出具2007 /05/03 報告編號
    CH/2007/40649 之濫用藥物尿液檢驗報告1 份（詳見本院卷
    第61頁）附卷可證，並有被告所有且供施用毒品用之注射針
    筒8 支可證，是被告前開自白核與事實相符，堪以採信。故
    上開事實，足堪認定屬實。
２、惟刑法第56條連續犯之規定，業經修正公布刪除，並於95年
    7 月1 日施行，而依新法對於上開反覆實施犯罪模式之對應
    處置，除合於「接續犯」或「包括一罪」之情形外，僅能依
    數罪併罰之規定個別處斷。經查：
(1)、按數行為於同時同地或密切接近之時地實施，侵害同一之法
    益，各行為之獨立性極為薄弱，依一般社會健全觀念，在時
    間差距上，難以強行分開，在刑法評價上，以視為數個舉動
    之接續施行，合為包括之一行為予以評價，較為合理，方屬
    接續犯之範疇，足見「接續犯」之成立，係以時、空密接性
    為前提要件，即透過對於同一法益之同種類侵害行為繼續不
    間斷之實行，業已稀釋個別行為之獨立性，致使刑法評價時
    將之視為單一、整體之犯罪行為，以符合社會一般人對於行
    為概念之認知，並與行為人之犯罪目的相互結合（最高法院
    86年臺上字第3295號判例意旨參照）。而若干犯罪行為態樣
    ，本質上原具有反覆、延續實行之特徵，立法時既予特別歸
    類，定為犯罪構成要件之行為要素，則行為人基於概括之犯
    意，在密切接近之一定時、地持續實行之複次行為，倘依社
    會通念，於客觀上認為符合一個反覆、延續性之行為觀念者
    ，於刑法評價上，即應僅成立一罪。學理上所稱「集合犯」
    之職業性、營業性或收集性等具有重複特質之犯罪均屬之，
    例如經營、從事業務、收集、販賣、製造、散布等行為概念
    者是（最高法院95年度臺上字第4686號判決要旨參照）。惟
    依上開判決意旨例示之具有集合犯特質犯罪之經營、從事業
    務、收集、販賣、製造、散布等行為概念，行為人於犯罪時
    ，主觀上即有反覆、持續實施之犯意；本質上亦有反覆、持
    續之實施性質；客觀上常須經由反覆、持續之實施行為，始
    能達到犯罪目的。而施用毒品之人，基於毒品容易成癮，固
    多有反覆施用之結果，然行為人施用之初，主觀上並非必然
    有反覆施用之犯意，且單純施用一次，亦屬可能，並能達到
    犯罪目的，自不得一概論以集合犯。
(2)、本次刑法修正既依據「刑罰公平原則」考量，刪除有關連續
    犯規定，並將含有連續犯性質之常業犯一併全數刪除（參見
    刑法修正草案總說明），立法理由略為：實務上之見解對於
    「同一罪名」之認定過寬，所謂「概括犯意」經常可連綿數
    年之久，「且在採證上多趨於寬鬆」，每每在起訴之後，最
    後事實審判決之前，對繼續犯同一罪名之罪者，均適用連續
    犯之規定論處，不無鼓勵犯罪之嫌，亦使國家刑罰權之行使
    發生不合理之現象等語。雖立法理由同時稱：對於竊盜、吸
    毒（施用毒品）之習慣犯，恐因數罪併罰而有量刑過重致產
    生不合理之現象一節，在實務運用上應可參考德、日等國之
    經驗，委由學界及實務以補充解釋之方式，發展接續犯之概
    念，對於合乎接續犯或包括的一罪之情形，認為構成單一之
    犯罪，以限縮數罪併罰之範圍，用以解決上述問題。
、習慣犯與接續犯二者性質有別，且本次修法前「接續犯」與
    「連續犯」概念，均已存在，最高法院判決、判例並已多所
    闡釋二者區別，向來實務上對於施用毒品行為，均以「連續
    犯」論處，不認為是「接續犯」，如何會因修法後刪除連續
    犯規定，即變成屬於「接續犯」。
、所謂習慣犯，係指犯罪行為人對於犯罪行為具有倚賴性，而
    會反覆實施同一類犯罪之情形。縱認施用毒品者性格上對於
    吸毒行為具有倚賴性，會反覆實施，而認吸毒犯屬於一種習
    慣犯，且連續犯及常業犯刪除後，習慣犯在論罪上應僅能歸
    屬於集合犯，而屬「集合犯」之一種。然習慣犯之用語在犯
    罪學及刑事矯治上有其意義，施用毒品行為就其施用情狀，
    依社會一般客觀觀察，認論以一罪為適當時，固非不可參酌
    集合犯之法理，只論以包括一罪。惟實務運作上，應特加注
    意者，乃屬「集合犯」之犯罪，並非所有反覆實行之行為，
    皆一律認為包括一罪，仍須從行為人之主觀犯意，自始係基
    於概括性，行為之時、空上具有密切關係，「且」依社會通
    念認屬包括之一罪為合理適當者，始足當之，否則仍應依實
    質競合予以併合處罰。是以，施用毒品行為，在時空上既可
    明顯區隔，並能滿足該次之毒癮，應係各自獨立之犯罪行為
    。
、刑法功能之一，在對違法犯罪行為，給予相當刑罰制裁，藉
    由刑罰威嚇力產生壓制遏阻犯罪之動能，除期矯治犯罪行為
    人惡性，使得以再社會化，並確保國家社會共同生活體之法
    律秩序。參酌本次刑法修法理由，刑法有關連續犯、常業犯
    規定刪除後，原則上應依一行為一罪一罰併合處罰，且實務
    上對於接續犯、集合犯等實質上一罪關係見解之變更，僅係
    回歸法律適用原貌而已，目前階段不應過度擴張適用。如將
    時空上明顯足以區隔之滿足該次毒癮之各次施用毒品行為，
    遽以時間長短解決訴訟經濟問題，認均在「集合犯」包括一
    罪範圍之內，應屬違反廢除連續犯之立法意旨，蓋如此認定
    結果，非但不能端正立法意旨所稱：「每每在起訴之後，最
    後事實審判決之前，對繼續犯同一罪名之罪者，均適用連續
    犯之規定論處，不無鼓勵犯罪之嫌，亦使國家刑罰權之行使
    發生不合理之現象」等語之情形（反覆施用毒品，多次為警
    查獲之吸毒者，可透過「不曾間斷施用毒品」之空言自白，
    獲得僅成立一個施用毒品罪之判決），並因連續犯加重其刑
    之規定業已刪除，致使反覆施用毒品之行為人形式上甚或實
    質上可獲得較未廢除連續犯規定前為輕之刑度之判決。如此
    ，豈不反而加劇「鼓勵犯罪之嫌」，使國家刑罰權之行使發
    生「更不合理」之現象。
３、此次立法理由針對吸毒犯行固有提到：「恐因數罪併罰而有
    量刑過重致產生不合理之現象一節，在實務運用上，應可參
    考德、日等國之經驗，委由學界及實務以補充解釋之方式，
    發展接續犯之概念，對於合乎「接續犯」或「包括的一罪」
    之情形，認為構成單一之犯罪，以限縮數罪併罰之範圍，『
    用以解決』上述問題」等語。惟上揭論述，顯然並未認以往
    實務對於施用毒品行為採連續犯而未採接續犯甚或集合犯之
    見解，有何不當，考其上揭用語之目的，應僅係提出一種解
    決「『恐』產生量刑過重現象」之想法供實務、學界參考。
    本次刑法修正既廢除連續犯及常業犯之規定，為達罰當其罪
    ，符合罪刑相當原則目的，自不宜以原有連續犯或常業犯量
    刑標準之舊思維，為數罪併罰定執行刑之依據，業如前述。
    且修法前實務上因被告較後或較前之施用毒品行為未及為法
    院審酌，復因二者具有連續犯關係而為前案既判力所及，致
    無法對被告該次施用毒品行為予以論罪處罰之不合理現象所
    在多有，此次修法刪除連續犯規定而論以數罪併罰結果，一
    方面可避免上述不合理現象之發生，另方面透過法院於定其
    應執行之刑時，得以綜合審酌裁量出一適當之應執行刑，應
    更能切合此次修法用意，並解決修法理由所謂恐因數罪併罰
    而有量刑過重致產生不合理現象之問題。則立法理由提及之
    恐因數罪併罰而有量刑過重致產生不合理之現象，依本院見
    解，應由法院於定其應執行之刑時，基於罪刑相當原則，綜
    合判斷裁量出一適當之應執行之刑，以資調節，而非遽予改
    變以往實務見解，改論「集合犯」，否則難以符合此次修法
    刪除連續犯規定之目的。
４、綜上所述，立法理由言及恐因數罪併罰而有量刑過重致產生
    不合理現象，本可透過法院適當之裁量，定出罪刑相當之刑
    期以避免、解決。且如將吸毒者在時空上明顯足以區隔之主
    觀上滿足各該次毒癮之施用毒品行為，予以評價為屬「集合
    犯」，認僅成立一個施用毒品罪，明顯違反本次修正刪除連
    續犯規定之立法本旨。
５、被告前於95年12月2 日之施用海洛因犯行，固經本院前揭論
    罪科刑無訛。然被告於96年1 月25日、96年4 月8 日另犯施
    用海洛因犯行，距前揭本院論罪科刑部分之時間已逾1 月、
    4 月之久，且施用海洛因之地點並不相同，是被告前後3 次
    施用毒品行為，在時空上已可明顯區隔，自能各自滿足該次
    毒癮，應屬獨立之施用毒品行為，況被告於本院訊問時自承
    ：伊於95年12月2 日被查獲後，直到96年1 月25日才又施用
    ，這段期間並無施用，1 月份施用是因朋友找，而12月份也
    是因為朋友找，之前並不會想要施用，伊並沒有毒癮等語（
    詳見本院卷第107頁）明確，可知其該3次施用毒品之犯行，
    顯非基於概括犯意，在密切接近之一定時、地持續實行之複
    次行為，是併案部分已與本院前揭論罪科刑無包括一罪之集
    合犯關係。
(三)、綜上所述，前揭移送併案審理部分，本院自無從併予審究，
    應退回檢察官另行偵處，附此敘明。
據上論斷，應依刑事訴訟法第273 條之1 第1 項、第299 條第1
項前段，毒品危害防制條例第10條第1 項、第2 項、第18條第1
項前段，刑法第11條前段、第41條第1 項前段、第51條第5 款、
第38條第1 項第2 款，中華民國96年罪犯減刑條例第2 條第1 項
第3款、第7條、第9條、第10條第1項，判決如主文。
本案經檢察官彭聖斐到庭執行職務。
中　　華　　民　　國　　96　　年　  10　　月　　30　　日
　　　　　　　　　刑事第六庭法　官  饒金鳳
以上正本證明與原本無異。
如不服本判決，應於判決送達後10日內，向本院提出上訴狀。
                            書記官  王春森
中　　華　　民　　國　　96　　年　　10　　月　　30　　日
附錄本案論罪科刑之法律條文：
毒品危害防制條例第10條：
施用第一級毒品者，處6月以上5年以下有期徒刑。
施用第二級毒品者，處3年以下有期徒刑。
